臺灣士林地方法院民事判決　九十一年度重訴字第四三○號
　　原　　　告　　彰化商業銀行股份有限公司
　　法定代理人　　丁○○
　　訴訟代理人　　甲○○
　　兼法定代理人　戊○○
　　被　　　告　　乙○○
　　被　　　告　　庚○○
　　訴訟代理人　　丙○○
　　被　　　告　　壬○○
　　訴訟代理人　　辛○○
　　被　　　告　　己○○
右當事人間請求清償借款事件，本院判決如左：
    主    文
被告應連帶給付原告新台幣柒佰陸拾肆萬零玖佰玖拾肆元，及如附表所示之利息及違
約金。
訴訟費用由被告連帶負擔。
本判決於原告以新台幣貳佰伍拾肆萬陸仟玖佰玖拾捌元為被告供擔保後，得假執行。
但被告如於假執行程序實施前，以新臺幣柒佰陸拾肆萬零玖佰玖拾肆元為原告預供擔
保，得免為假執行。
    事實及理由
一、原告主張：被告光銳機械股份有限公司（以下簡稱光銳公司）以其餘被告戊○○
    、辛○○、庚○○、乙○○、己○○、壬○○為連帶保證人，與原告簽立保證書
    ，約定就光銳機械股份有限公司現在（包括過去所負，現在尚未清償）及將來對
    於原告所負之一切債務，以本金新台幣（下同）三千萬元為限額暨其利息、遲延
    利息、違約金、損害賠償、及其他從屬於主債務人之負擔，願與主債務人負連帶
    清償之責。嗣被告光銳公司於九十年一月九日、九十年二月二十三日分別向原告
    借用新台幣（下同）六百一十二萬元及二百五十萬元，約定清償期及利率均如附
    表所示，並約定遲延清償時，除仍按附表所示利率計息外，逾期在六個月以內者
    ，按原訂利率百分之十，超過六個月者，按原訂利率百分之二十計付違約金。詎
    屆期除獲部分本息清償外，尚欠本金七百六十四萬零九百九十四元及附表所示之
    利息、違約金迄未清償，被告光銳公司為借款人，其餘被告戊○○、辛○○、庚○○、乙○○、己○○、壬○○為連帶保證人，爰依消費借貸及連帶保證之法律
    關係，提起本件訴訟等語。並聲明：（一）被告應連帶給付原告七百六十四萬零
    九百九十四元。（二）原告願供擔保請准宣告假執行。
二、被告則以：
（一）被告戊○○（兼被告光銳公司法定代理人）則以：其係應被告己○○所請而擔
      任被告光銳公司負責人，惟就公司業務經營及銀行往來皆未參與，被告於八十
      五年十二月三十日及八十八年一月十一日雖因擔任被告光銳公司負責人，於定
      型化保證書簽名，就被告光銳公司與原告間之借款保證償還，惟被告光銳公司
      於八十八年一月十一日之借款已於九十年一月到期清償完畢，則被告戊○○之
      保證責任亦因清償而終止，故原告起訴請求並非被告保證之範圍。況原告於貸
      款時，亦未通知被告戊○○是否繼續保證，而系爭借據本票上之簽名，非被告
      戊○○親簽，印章係其餘被告代刻保管作為公司對外往來之用，亦非被告戊○○親蓋，被告自無需就系爭債務負保證責任。並聲明：（一）駁回原告之訴。
      （二）如受不利判決，願供擔保請准宣告假執行。
（二）被告庚○○則以：被告庚○○於七十九年間確曾同意保證被告光銳公司向原告
      之借款六百一十二萬元，惟另一百五十二萬零九百九十四元借款部分（即二百
      五十萬元本票部分），被告庚○○則毫不知情，原告提出之本票上被告庚○○
      之簽名，實係同案被告辛○○所偽造，原告於八十九年十二月通知被告光銳公
      司轉知被告庚○○辦理對保手續，惟被告庚○○未便照辦，原告竟於九十年二
      月二十三日再接受被告辛○○冒用被告庚○○名義之貸款申請，實應自負營業
      風險。並聲明駁回原告之訴。
（三）被告乙○○對原告主張借款及保證之事實未予爭執，惟聲明駁回原告之訴。
（四）被告辛○○、壬○○對原告主張之借款與連帶保證事實，並不爭執，且於言詞
      辯論時為訴訟標的之認諾。
（五）被告己○○未於言詞辯期日到場, 亦未提出書狀作何聲明或陳述。
三、本件被告己○○未於言詞辯論期日到場，核無民事訴訟法第三百八十六條各款所
    列情形，爰依原告之聲請，由其一造辯論而為判決。
四、本件原告主張之事實，已據其提出九十年一月九日借據、發票日九十年二月二十
    三日本票、放款帳戶資料表、保證書、授信約定書等件為證，被告乙○○、辛○○、壬○○就前開借款及保證之事實並不爭執，而被告己○○經通知未到場爭執
    ，亦未提出書狀作何聲明或陳述，故原告此部分之主張堪信為真實。
五、被告王堯慶、庚○○雖辯稱未同意就系爭六百一十二萬元及二百五十萬元之借款
    保證（被告庚○○僅爭執二百五十萬元部分），惟查被告王堯慶、庚○○就其等
    曾於八十八年一月十一日在前開保證書及授信約定書簽名蓋章之事實，並不否認
    ，而依系爭保證書所載，連帶保證人保證光銳公司對原告銀行所負之一切債務以
    本金新台幣三千萬元整為限額暨其利息、遲延利息、違約金、損害賠償金及其他
    從屬於主債務之負擔，願與主債務人負連帶清償之責任等語，故可知此項保證乃
    為所謂之最高限額保證，而依最高限額保證之性質，對主債務人之債務於該最高
    限額內保證人均應負責，故本不以連帶保證人就主債務人之各筆債務均應一一同
    意擔保為要件，是被告王堯慶、庚○○所為不知情之辯解，已難憑信，且依兩造
    授信約定書特別條款第肆條明定：「本約定書上之簽名及印鑑，皆為立約人同時
　　親自為之，嗣後立約人如與貴行有授信往來，悉憑該簽名或印鑑任擇一式，即生
　　效力」，經查，系爭借據、本票上被告王堯慶及庚○○之印鑑，與其等於保證書
　　上所蓋用之印鑑相同等情，為被告王堯慶、庚○○所不否認，而該等印鑑均係被
　　告王堯慶、庚○○交由被告光銳公司保管等情，亦為其所自承，被告王堯慶、庚○○雖辯稱並未授權而係遭盜用云云，然為原告否認，同案被告辛○○亦陳稱印
　　章自八十五年即放在公司作為銀行往來之用等語，故被告王堯慶、庚○○就其等
　　並未授權，印章係遭人盜用之事實，自應負舉證之責，被告王堯慶、庚○○既未
　　能舉證以實其說，其所為不負保證責任之抗辯，即難憑採。
六、按借用人應於約定期限內，返還與借用物種類、品質、數量相同之物；以支付金
    錢為標的者，債權人得請求依法定利率計算之遲延利息。但約定利率較高者，仍
    從其約定利率；另當事人得約定債務人不履行債務時，應支付違約金；數人負同
    一債務，明示對於債權人各負全部給付之責任者，為連帶債務；連帶債務之債權
    人，得對於債務人中之一人或數人或其全體，同時或先後請求全部或一部之給付
    。連帶債務未全部履行前，全體債務人仍負連帶責任。民法第四百七十八條前段
    、第二百三十三條第一項、第二百五十條第一項、第二百七十二條第一項、第二
    百七十三條分別定有明文。本件被告光銳公司以被告王堯慶、庚○○、乙○○、
    辛○○、壬○○、己○○為連帶保證人向原告借款，尚欠原告本金七百六十四萬
    零九百九十四元，及如附表所示之利息及違約金未為清償，從而原告本於消費借
    貸及連帶保證之法律關係，訴請被告連帶給付如主文第一項所示金額，核屬有據
    ，應予准許。
七、兩造陳明願供擔保請為宣告假執行或免為假執行，經核均與規定相符，爰分別酌
    定相當之擔保金額予以宣告。
八、因本案事證已臻明確，兩造其餘主張陳述及所提之證據，均毋庸再予審酌，附此
    敘明。
九、據上論結，原告之訴為有理由，依民事訴訟法第三百八十四條、第三百八十五條
    第一項前段、第八十五條第二項、第三百九十條第二項、第三百九十二條，判決
    如主文。
中　　　華　　　民　　　國　　九十一　　年　　十二 　　月　 　三十一　　日
                                        臺灣士林地方法院民事第一庭
~B法　　　官　劉穎怡
右為正本係照原本作成。
如對本判決上訴須於判決送達後廿日內向本院提出上訴狀。
中　　　華　　　民　　　國　　九十二　　年　　　一　 　月　　　 三　　　日
~B法院書記官　陳雪麗
